---
title: "Turbinas en Canada"
output: html_notebook
---

```{r}
#setwd("/Volumes/GoogleDrive/Mi unidad/Personal - Academia - Trabajo/Proyectos-R/tidytuesday/27-11-2020")
library(tidyverse)
tuesdata <- tidytuesdayR::tt_load('2020-10-27')
wind_turbine <- tuesdata$`wind-turbine`
```

```{r}
str(wind_turbine)

wind_turbine$project_name <- as.factor(wind_turbine$project_name)
wind_turbine$manufacturer <- as.factor(wind_turbine$manufacturer)
wind_turbine$model <- as.factor(wind_turbine$model)
wind_turbine$province_territory <- as.factor(wind_turbine$province_territory)
wind_turbine$commissioning_date <- as.Date(wind_turbine$commissioning_date, "%Y")

```

A
¿Qué territorios poseen mayor potencial de almacenamiento de energía eólica ?
```{r message=FALSE, warning=FALSE}
wind_turbine %>% 
  select(province_territory, total_project_capacity_mw, commissioning_date) %>% 
  group_by(province_territory) %>% 
  #mutate(kw_provincia = sum(total_project_capacity_mw)) %>% 
  ggplot(aes(x = commissioning_date,
             y = total_project_capacity_mw)) +
  geom_bar() +
  facet_wrap(~province_territory)
```

```{r}
wind_turbine %>% 
  ggplot(aes(x = total_project_capacity_mw,
             y = reorder(province_territory, 
                         total_project_capacity_mw))) +
  geom_col() +
  labs(title = "Capacidad de almacenamiento energético eólico en Canadá",
       subtitle = "Quebec y Ontario concentran la mayoría de las fuentes energéticas eólicas",
       x = "Capacidad total de los proyectos eólicos (Mw)",
       y = "Provincia",
       caption = "Datos: open.canada.ca")
```


## Proporcion altura del hub/diametro del rotor y otras variables
¿Molinos proporcionalmente más grandes/pequeños se concentran en alguna sona? En el gráfico siguiente, se ve que las provincias de Ontario, Quebec, Nueva Escocia, Columbia Británica, Alberta y las Islas del Príncipe Eduardo han ido instalando progresivamente fuentes eólicas de menor altura pero con un diámetro del rotor mayor ¿Esta es una elección dadas las características del terreno o es una mejora en la tecnología?

```{r}
wind_turbine %>% 
  mutate(prop = hub_height_m/rotor_diameter_m) %>% 
  ggplot(aes(x = commissioning_date,
             y = prop)) +
  geom_point(aes(color = turbine_rated_capacity_k_w)) +
  scale_color_continuous(type = "viridis") +
  facet_wrap(~province_territory) +
  labs(title = "Proporción mastil/rotor de turbinas eólicas en Canadá",
       subtitle = "Las turbinas han aumentado el diámetro del rotor con respecto al mástil (1993-2020)",
       x = "Puesta en servicio de la turbina",
       y = "Proporción mástil / rotor (m)",
       color = "Capacidad (Kw)",
       caption = "Datos: open.canada.ca")
```

```{r message=FALSE, warning=FALSE}
wind_turbine %>% 
  dplyr::filter(province_territory %in% c("Alberta", "Ontario", "Quebec", "British Columbia")) %>% 
  mutate(prop = hub_height_m/rotor_diameter_m) %>% 
  ggplot(aes(x = commissioning_date,
             y = prop)) +
  geom_point(aes(color = turbine_rated_capacity_k_w)) +
  geom_smooth(method = lm) +
  scale_color_continuous(type = "viridis") +
  facet_wrap(~province_territory) +
  labs(title = "Proporción mastil/rotor de turbinas eólicas en Canadá",
       subtitle = "Las turbinas han aumentado el diámetro del rotor con respecto al mástil (1993-2020)",
       x = "Puesta en servicio de la turbina",
       y = "Proporción mástil / rotor (m)",
       color = "Capacidad (Kw)",
       caption = "Datos: open.canada.ca")
```


